臺灣高等法院高雄分院刑事裁定
111年度聲字第423號
聲  請  人  臺灣高等檢察署高雄檢察分署檢察官
受  刑  人  陳冠瑋



上列聲請人因受刑人數罪併罰有2 裁判以上，聲請定其應執行之
刑（111 年度執聲字第182號），本院裁定如下：
    主  文
陳冠瑋犯如附表所示之各罪，所處各如附表所示之有期徒刑，應
執行有期徒刑伍年陸月。
    理  由
一、聲請意旨略以：受刑人陳冠瑋因犯附表所示之罪，先後經判
    處如附表所示之有期徒刑確定，應依刑法第53條、第51條第
    5 款，定其應執行之刑，爰依刑事訴訟法第477 條第1 項聲
    請裁定等語。
二、按裁判確定前犯數罪者，併合處罰之，刑法第50條第1 項前
    段定有明文。又被告所犯數罪有二裁判以上時，其所犯各罪
    是否合於數罪併罰規定，應以各裁判中最初判決確定者為基
    準，凡在該裁判確定前所犯之各罪，均應依刑法第50條、第
    51條規定，定其應執行之刑。數罪併罰案件之實體裁判確定
    後，即生實質之確定力，除因增加經另案判決確定合於數罪
    併罰之其他犯罪，或原定應執行刑之數罪中有部分犯罪，因
    非常上訴、再審程序而經撤銷改判，或有赦免、減刑等情形
    ，致原裁判定刑之基礎已經變動，或其他客觀上有責罰顯不
    相當之特殊情形，為維護極重要之公共利益，而有另定應執
    行刑之必要者外，法院應受原確定裁定實質確定力之拘束（
    最高法院110 年度台抗大字第489 號刑事裁定參照）。
三、又數罪併罰，有2 以上裁判者，依第51條之規定，定其應執
    行之刑；數罪併罰，分別宣告其罪之刑，宣告多數有期徒刑
    者，於各刑中之最長期以上，各刑合併之刑期以下，定其刑
    期，但不得逾30年，刑法第51條第5 款、第53條分別定有明
    文。另刑事訴訟法第370 條第2 項、第3 項，已針對第二審
    上訴案件之定應執行之刑，明定有不利益變更禁止原則之適
    用。而分屬不同案件之數罪併罰，倘一裁判宣告數罪之刑，
    曾經定其執行刑，再與其他裁判宣告之刑定其執行刑時，在
    法理上亦應同受此原則之拘束。亦即，上述另定之執行刑，
    其裁量所定之刑期，不得較重於前定之執行刑加計後裁判宣
    告之刑之總和（最高法院108 年度台非字第48號判決參照）
    。另法律上屬於自由裁量之事項，有其外部性界限及內部性
    界限，並非概無拘束。依據法律之具體規定，法院應在其範
    圍內選擇為適當之裁判者，為外部性界限；而法院為裁判時
    ，應考量法律之目的及法律秩序之理念所在者，為內部性界
    限；法院為裁判時，二者均不得有所逾越（最高法院108 年
    台非字第155 號判決參照）。
四、查本件受刑人所犯如附表所示之罪，先後經法院判處如附表
    所示之有期徒刑，並於附表所載之日期分別確定在案，有臺
    灣高等法院被告前案紀錄表及各該刑事判決書在卷足憑。是
    檢察官就附表所示之罪之有期徒刑部分，聲請定其應執行之
    刑，經核符合前揭規定，應予准許。另受刑人所犯如附表編
    號2至13所示之罪，固經法院定應執行刑為有期徒刑5年，惟
    受刑人既有因增加經另案判決確定合於數罪併罰之如附表編
    號1 所示之罪之有期徒刑，應定其應執行刑，則該罪所定應
    執行刑即當然失效，且不違反一事不再理原則，本院自可就
    附表所示各罪之有期徒刑部分，更定其應執行刑。是本院定
    其應執行刑，不得逾越刑法第51條第5 款所定法律之外部界
    限，即不得重於附表所示各罪有期徒刑之總和。亦不得重於
    附表編號2至13所定應執行刑5年；附表編號1 之有期徒刑1
    年2月之總和（即有期徒刑6年2月），並審酌受刑人所提出
    之意見書（詳本院卷第271頁），考量受刑人所犯均為詐欺
    案件，以及行為日期之密接程度、行為方式等一切情狀，爰
    定其應執行之有期徒刑如主文所示。
五、依刑事訴訟法第477 條第1 項，刑法第50條第1 項前段、第
    53條、第51條第5 款，裁定如主文。
中　　華　　民　　國　　111 　年　　4 　　月　　25　　日
                    刑事第三庭  審判長法  官  吳進寶
                                      法  官  徐美麗
                                      法  官  方百正
以上正本證明與原本無異。
如不服本裁定應於送達後5 日內向本院提出抗告狀。
中　　華　　民　　國　　111 　年　　4 　　月　　25　　日
                                      書記官  呂姿儀
附表：
編號 罪名 宣告刑 犯罪日期（年月日） 最後事實審  確定判決     備註     法院案號 判決日期 法院案號 確定日期  1  詐欺  有期徒刑1年2月，併科罰金新臺幣8萬元  106年2月16日至同年3月22日 臺灣高等法院高雄分院107年度原上訴字第26號  107年11月1日  同左 107年12月11日   2 詐欺 有期徒刑1年2月  104年11月19日 臺灣高等法院高雄分院109年度上訴字第733號 109年11月25日 同左 109年12 月25日 編號2至13之罪曾定應執行有期徒刑5年確定 3  有期徒刑1年2月 104年11月15日      4  有期徒刑1年2月 104年12月14日      5  有期徒刑1年3月 104年11月25日      6  有期徒刑1年3月 104年11月27日      7  有期徒刑1年3月 104年11月27日      8  有期徒刑1年6月 104年12月8日      9  有期徒刑1年8月 104年11月28日      10  有期徒刑1年8月 104年12月8日      11  有期徒刑1年10月 104年11月30日      12  有期徒刑2年 104年11月30日      13  有期徒刑3年 104年11月26日至同年12月22日